【裁判字號】    98,上訴,463
【裁判日期】    980526
【裁判案由】    毒品危害防制條例等
【裁判全文】
臺灣高等法院高雄分院刑事判決         98年度上訴字第463號
上  訴  人  臺灣高雄地方法院檢察署檢察官
上  訴  人
即  被  告  甲○○
                    （臺灣高雄第二監獄執行中）
被      告  乙○○
共      同
選任辯護人  劉啟輝律師
上列上訴人因被告等毒品危害防制條例等案件，不服臺灣高雄地
方法院97年度訴字第771 號中華民國98年2 月19日第一審判決（
起訴案號：臺灣高雄地方法院檢察署96年度偵字第35621 號、第
35622 號、第35759 號），提起上訴，本院判決如下：
     主  文
原判決關於甲○○非法寄藏可發射子彈具殺傷力之槍枝、販賣第
一級毒品、販賣第二級毒品等部分，均撤銷。
甲○○犯非法寄藏可發射子彈具殺傷力之槍枝罪，處有期徒刑
年貳月，併科罰金新臺幣拾萬元，罰金如易服勞役，以新台幣壹
仟元折算壹日。扣案如附表五所示等物，均沒收；又犯販賣第一
級毒品罪，處有期徒刑拾陸年。扣案如附表一所示之物均沒收銷
燬。未扣案販賣第一級毒品所得財物新臺幣壹仟元，沒收之，如
全部或一部不能沒收時，以其財產抵償之。扣案如附表六所示等
物，均沒收；又犯販賣第二級毒品罪，處有期徒刑柒年陸月，扣
案如附表二所示之物，均沒收銷燬。未扣案販賣第二級毒品所得
財物新臺幣壹仟元，沒收之，如全部或一部不能沒收時，以其財
產抵償之。扣案如附表六所示等物，均沒收；應執行有期徒刑貳
拾肆年，併科罰金新臺幣拾萬元，罰金如易服勞役，以新臺幣壹
仟元折算壹日，扣案如附表一、二所示之物，均沒收銷燬。未扣
案販賣第一級、第二級毒品所得財物各新臺幣壹仟元，均沒收，
如全部或一部不能沒收時，以其財產抵償之。扣案如附表五、六
所示等物，均沒收。
其他上訴部分，均駁回。
     事  實
一、甲○○明知可發射子彈具殺傷力之改造手槍、子彈均為管制
    物品，非經中央主管機關許可，不得擅自受寄藏匿。竟於民
    國96年初某日，在高雄市前金區○○○路23號，受自稱「張
    士哲」友人之託，收受代為保管具殺傷力之仿BERETTA 廠92
    FS型半自動手槍製造之改造手槍枝1 枝（含彈匣2 個，槍枝
    管制編號：0000000000）、具殺傷力之口徑約9mm 制式子彈
    10顆，嗣於96年9 月間，將上開槍、彈攜往台南縣永康市○○路256 巷11-29 號D 棟9 樓住處藏放；又明知海洛因及甲
    基安非他命各屬毒品危害防制條例所列管之第一級毒品、第
    二級毒品，未經許可均不得持有、販賣。竟意圖營利而基於
    販賣第一級毒品、第二級毒品之犯意，各於如附表三編號1
    、2 所示之交易時、地，以如附表三所示之交易數量及價格
    ，將如附表三所示之毒品販賣予如附表三所示之販賣對象，
    而各有如附表三所示之交易金額「新台幣，下同」即販賣所
    得（均未扣案）。嗣於96年12月12日上午10時20分至11時45
    分許，經警持臺灣臺南地方法院於96年12月11日核發之南院
    刑搜字第5275號搜索票，對於台南縣永康市○○路256 巷11
    -29 號D 棟9 樓處所及甲○○等其他在場人執行搜索，甲○○先在樓下電梯口當場為警查獲，警方人員隨即在其隨身背
    包、上址住處屋內等處，扣得如附表一、二所示之毒品暨如
    附表五編號1 、2 所示槍、彈，並扣得甲○○所有供其寄藏
    上開槍、彈所用如附表五編號3 、4 等物，及供其販賣上開
    第一、二級毒品所用如附表六所示等物。
二、案經行政院海巡署南部地區巡防局報請臺灣高雄地方法院檢
    察署檢察官偵查起訴。
     理  由
壹、證據能力：
一、被告甲○○警詢陳述部分：
    被告甲○○及其辯護人於原審雖主張：被告於警詢時遭警員
    威脅、利誘其不要請律師，依刑事訴訟法第158 條之2 第2
    項規定，被告警詢之供述不得作為證據云云（見原審一卷第
    308 頁），然證人即承辦員警郭明岳於原審證稱：被告甲○○警詢時，有對其告知權利，亦未對其有刑求之情，有告知
    其可以委任律師，但最多只可以等4 小時等語（見原審二卷
    第18、19頁），又經原審勘驗被告甲○○警詢光碟結果（見
    原審一卷第287-291 頁），可知警員有依刑事訴訟法第95條
    規定，告知被告甲○○所涉罪名及得選任辯護人之權利，至
    警員於詢問甲○○是否要請委任辯護人時，雖以委任辯護人
    恐需費時且有花費，而辯護人僅有在場權為由，向其表示考
    慮是否需委任辯護人，惟員警並未以強暴、脅迫禁止或阻止
    被告甲○○得選任辯護人之情，且參以被告甲○○當時之精
    神狀況尚屬良好，其自尚能依其自由意志，綜量其情況予以
    決定是否委任辯護人，則員警雖向其表示上開情詞，然仍尚
    難認對被告甲○○有何威脅、利誘而壓制其自由意志陳述之
    情，被告甲○○及其辯護人上開抗辯，自不足採。
二、被告甲○○偵查陳述部分：
    原審當庭勘驗被告甲○○之偵訊光碟結果：「一、檢察官訊
    問過程均有全程連續錄影。二、檢察官訊問態度平和，訊問
    方式為一問一答，係究案情具體情節逐項為訊問，檢察官亦
    不時於被告甲○○回答後確認其真意，書記官製作筆錄的方
    式雖非逐字記載，但與被告陳述內容大致相符，未曲解被告
    真意。三、訊問過程被告甲○○回話的語調正常，應答順暢
    ，並無遭恐嚇、毆打、神情緊張或聲音顫抖的情況。」（見
    原審一卷第292-304 頁），足認被告甲○○之偵訊筆錄內容
    與偵查光碟內之供述相符，亦查無任何不具任意性之情形，
    被告甲○○之偵訊筆錄自有證據能力。
三、證人丁○○警詢陳述部分：
    關於被告甲○○如何轉讓第二級毒品甲基安非他命之犯罪情
    節，因證人丁○○於警詢之陳述與其嗣於原審交互詰問證述
    內容有所不符，而其先前之警詢陳述較近於案發時間，對於
    案情記憶自然較為深刻，且對於案情敘述較少出於對於被告
    涉案之顧慮，又於警詢翌日移送檢察官訊問時，亦未提及其
    警詢陳述又何非出於自由意志陳述之情形（見96年度偵字第
    35622 號「下稱偵一卷」第13-15 頁），足認證人於警詢時
    受外力、人情等干擾程度較低，有較可信之特別情況，且為
    證明被告犯罪事實存否所必要，依刑事訴訟法第159 條之2
    規定，認有證據能力。
四、證人丙○○、戊○○警詢陳述部分：
    證人丙○○、戊○○於原審經傳、拘無著（見原審二卷第15
    0-163 頁），而證人丙○○、戊○○各於警詢之陳述較近於
    案發時間，且較無受外力人情之干擾，證人丙○○於警詢翌
    日移送檢察官訊問時，亦未提及其警詢陳述又何非出於自由
    意志陳述之情形（見偵一卷第8-10頁），另證人戊○○於警
    詢翌日移送檢察官訊問時，亦證述「其警詢陳述實在」等語
    （見偵一卷第147 頁反面），足認證人丙○○、戊○○各於
    警詢之陳述，均有較可信之特別情況，且為證明被告犯罪事
    實存否所必要，依刑事訴訟法第159 條之3 第3 款規定，均
    認有證據能力。
五、證人丙○○、丁○○、戊○○於偵查中經具結之陳述，並未
    曾提及檢察官在偵查時有不法取供之情形，且亦無證據足以
    證明證人上開陳述有顯不可信之情況，證人丁○○於原審已
    到庭接受詰問，另證人丙○○、戊○○於原審經傳、拘無著
    （如上所述），足可認定業已保障被告詰問權，依刑事訴訟
    法第159 條之1 第2 項規定，自得為證據。
六、本件監聽錄音係偵查犯罪機關依法定程序實施監聽所得（參
    卷附之通訊監察書及附表），而卷附之監聽錄音譯文，雖為
    偵查犯罪機關單方面製作而為審判外之書面陳述，但經原審
    、本院踐行調查證據之程序，自得採為認定犯罪事實之基礎
    ，另本院認為以之作為本件論証之證據，均與待證事實具有
    關聯性，且無證據證明此部分譯文有何遭變造或偽造情事，
    作為本案之證據亦屬適當，依刑事訴訟法第159 條之5 第1
    項規定，自得為證據。
七、卷附之行政院海巡署南部地區巡防局澎湖機動查緝隊搜索扣
    押筆錄、扣押物品目錄表、扣押物品收據、搜索經過及結果
    陳報書，被告甲○○涉嫌非法改造槍械販賣圖利案偵察報告
    ，固均屬書面之傳聞證據，然檢察官、被告、辯護人已於本
    院審理調查上開書證予以提示並告以要旨時，由檢察官、被
    告、辯護人表示意見，當事人或辯護人已知此等書證乃傳聞
    證據，而就此證據能力均表示無意見，即同意作為證據，且
    本院認為以之作為本件論証之證據，均與待證事實具有關聯
    性，且無證據證明此等書證有何遭變造或偽造情事，作為本
    案之證據亦屬適當，依刑事訴訟法第159 條之5 第1 項規定
    ，自得為證據。
八、按鑑定人由審判長、受命法官或檢察官就下列之人選任1 人
    或數人充之：(一)就鑑定事項有特別知識經驗者。(二)經政府機
    關委任有鑑定職務者；鑑定之經過及其結果，應命鑑定人以
    言詞或書面報告；法院或檢察官得囑託醫院、學校或其他相
    當之機關、團體為鑑定，或審查他人之鑑定，並準用第203
    條至第206 條之1 規定，刑事訴訟法第198 條、第206 條第
    1 項、第208 條第1 項分別定有明文。
 1、卷附內政部警政署刑事警察局槍彈鑑定書及法務部調查局毒
    品（海洛因）鑑定書，雖係被告以外之人於審判外之書面陳
    述，然內政部警政署刑事警察局、法務部調查局各係臺灣高
    等法院檢察署關於槍彈有無殺傷力及毒品之概括選任鑑定機
    關，此有臺灣高等法院檢察署92年9 月9 日檢文允字第0921
    001203號函附之「臺灣高等法院檢察署檢察長概括選任鑑定
    機關表列」足參，則上開槍彈鑑定書、毒品鑑定書，均為刑
    事訴訟法第159 條第1 項規定之例外情形，應有證據能力。
 2、卷附高雄醫學大學附設中和紀念醫院檢驗報告（甲基安非他
    命），係檢察官於偵查中委請鑑定，依據上開規定，為刑事
    訴訟法第159 條第1 項規定之例外情形，應有證據能力。
貳、撤銷改判（被告甲○○有罪部分）：
一、被告甲○○寄藏槍彈部分：
(一)、此部分犯罪事實，迭據被告甲○○於警詢、偵查、原審及本
    院均坦承不諱，並有上開改造手槍1 支、制式子彈10顆（其
    中3 顆業已試射）經警搜索扣押，並扣得被告甲○○所有供
    其寄藏上開槍、彈所用如附表五編號3 、4 等物可佐，此有
    臺灣臺南地方法院於96年12月11日核發之南院刑搜字第5275
    號搜索票、行政院海巡署南部地區巡防局澎湖機動查緝隊搜
    索扣押筆錄、扣押物品目錄表、扣押物品收據、搜索經過及
    結果陳報書（見偵一卷第100 、102-104 、106 、109 、11
    8-119 頁）。
(二)、上開扣案槍、彈經警逕送請內政部警政署刑事警察局鑑定結
    果，認送鑑手槍1 支（槍枝管制編號：0000000000號），係
    改造槍枝，乃由仿BERETTA 廠92 FS 型半自動手槍所製造之
    槍枝，換裝土造金屬槍管而成之改造手槍，擊發功能正常，
    可擊發適用子彈使用，具殺傷力；至送鑑子彈10顆，認均係
    口徑9mm 制式子經採樣3 顆試射，可擊發，認具殺傷力等情
    ，有卷附之內政部警政署刑事警察局97年1 月10日刑鑑字第
    0960190325號槍彈鑑定書1 份及蒐證照片6 張附卷可稽（見
    96年度偵字第35759 號「下稱偵五卷」第26-28 頁，海巡卷
    第81、86、87、93頁），足認扣案之改造槍、彈均具有殺傷
    力無疑。
(三)、被告甲○○此部分寄藏上開槍、彈犯行，事證明確，堪以認
    定。
二、被告甲○○販賣第一級毒品海洛因、第二級毒品甲基安非他
    命部分：
(一)、被告甲○○固供承為警於上開時、地，查扣附表一、二所示
    第一級毒品海洛因、第二級毒品甲基安非他命等情，然否認
    其有如附表三所示販賣海洛因、甲基安非他命等犯行，辯稱
    ：我沒有販賣海洛因給綽號阿醜，因為警方認為我有扣到磅
    秤、且扣到海洛因五包，所以認為我涉嫌販賣。我亦沒有販
    賣第二級毒品給「PLUS」，查扣到的12包甲基安非他命是我
    買回的，我買回三大包，後來弄翻沾到水，我用其他的塑膠
    袋倒過來倒過去，其他有九包是殘渣袋，殘渣袋重量都是零
    點幾公克而已。為警查扣之海洛因、甲基安非他命都是我買
    來要自己吸食，不是用來販賣，如果要販賣的話，我一定會
    分裝，扣案的葡萄糖粉1 包、夾鏈袋3 包、分裝芍二支都是
    供自己施用毒品所用云云；另辯護意旨亦陳：「被告甲○○
    享有退休半俸，且另營商業等收入，無庸依賴販毒收入維持
    施用毒品之開銷。被告為警查扣毒品數量雖較多，但此因其
    毅力不堅，施用毒品用量趨增，乃一次購入、持有毒品數量
    稍多，但非為販賣。扣案磅秤等分裝工具，係因怕購毒被騙
    與便利收藏及攜帶外出方便施用等，此與一般販毒者分裝等
    量毒品待售之情有別。另被告至96年9 月底存款106 萬餘元
    ，存少、領多將近3 個月，百萬餘元存款花用殆盡，而被告
    如有兼營販毒，又豈有如此快速耗費積蓄之情。被告於偵查
    中係為使同居女友早日洗清冤屈，方編承有販毒給阿醜、PL
    US等人，此自白並非事實」等語。
(二)、然查：
 1、被告甲○○於96年12月12日為警查獲當日之警詢中，即已供
    明其有將海洛因、甲基安非他命等毒品轉售他人等情明確（
    見海巡卷第7 、10頁），其嗣於翌日（13日）之偵查中亦向
    檢察官供承：為警查扣之毒品，其中海洛因有拿來賣。伊於
    96年7 月份後某時，以1 、2 千元為代價，在臺南縣市某地
    ，販賣4 分之1 兩之海洛因予綽號「阿醜」之人；安非他命
    亦有賣，在96年12月初在臺南市某地，賣給綽號「PLUS」女
    子，賣給她1 、2 千元等語（見偵一卷第22頁；原審勘驗此
    部分偵訊內容光碟，見原審一卷第295-299 頁），又警方人
    員於上開時、地持臺灣臺南地方法院之南院刑搜字第5275號
    搜索票，對於被告隨身背包及上址住處屋內搜索結果，確有
    扣得如附表一、二所示之毒品及如附表六所示等物之事實，
    有臺灣臺南地方法院於96年12月11日核發之南院刑搜字第52
    75號搜索票、行政院海巡署南部地區巡防局澎湖機動查緝隊
    搜索扣押筆錄、扣押物品目錄表、扣押物品收據、搜索經過
    及結果陳報書（見偵一卷第100 、102-104 、105-106 、10
    9 、118-11 9頁）。至於被告上開所供其販賣海洛因及甲基
    安非他命價額各為1 、2 千元部分，依罪證有疑利於被告原
    則，應為最有利於被告之認定，亦即應認被告販賣海洛因、
    甲基安非他命各1 次之金額均為1 千元，併此敘明。
 2、上開扣案之白色粉末5 包，經警逕送請法務部調查局鑑定結
    果，均含毒品海洛因成分，驗前總毛重為55.52 公克、驗前
    淨重48.82 公克、純度74.02 ﹪、純質淨重36.14 公克，有
    法務部調查局97年1 月12日調科壹字第09723002380 號鑑定
    書1 份在卷可查（見偵一卷第130 頁），又扣案之晶體12包
    ，於偵查中經檢察官委請高雄醫學附設中和紀念醫院檢驗結
    果，均呈甲基安非他命陽性反應（各包檢驗前、後之淨重，
    各如附表二所示），有高雄醫學附設中和紀念醫院97年1 月
    15日編號9701-61 至72檢驗報告可佐（見偵一卷第131-142
    頁），另證人郭明岳（行政院海巡署南部地區巡防局澎湖機
    動查緝隊承辦員警）於本院審理時，亦具結證述被告係在大
    樓樓下為警查獲，並在其隨身背包內查扣海洛因毒品等物（
    見本院卷第85頁），復參諸上開扣案之海洛因5 包及甲基安
    非他命12包，驗前淨重分別為48.82 公克、141.032 公克之
    數量非少，若屬供被告自己施用之物，被告何需將其中多達
    5 包海洛因5 包、9 包甲基安非他命、分裝杓、葡萄糖粉、
    電子磅秤等物，一併藏置於隨身背包而攜帶外出（參上開卷
    附搜索扣押物品目錄表，見偵一卷第105-106 頁），又參照
    原審當庭勘驗被告甲○○之偵訊光碟結果（如上所述），並
    無任何不具任意性之情形，足徵被告甲○○上開自白核與事
    實相符，自得採為對其不利之犯罪事實認定。則上開被告辯
    護意旨所陳「被告因其施用毒品用量趨增，乃一次購入、持
    有毒品數量稍多。扣案磅秤等分裝工具，係因怕購毒被騙與
    便利收藏及攜帶外出方便施用。被告於偵查中係為使同居女
    友早日洗清冤屈，方編承有販毒給阿醜、PLUS等人，此自白
    並非事實」等語，自非可採。
 3、邇來政府為杜絕毒品氾濫，毒害人民甚深，再三宣導教民眾
    遠離毒品、媒體之報導既深且廣，對於毒品之禁絕，應為民
    眾所熟悉。又政府對於查緝施用、販賣毒品無不嚴格執行，
    且販賣毒品罪更係重罪，設若無利可圖，衡情一般持有毒品
    者，當不致輕易將持有毒品交付他人。被告甲○○雖於警詢
    中稱其將海洛因、甲基安非他命等毒品，係以成本原價轉售
    他人，從中並未圖利云云，然第一級毒品海洛因、第二級毒
    品甲基安非他命之價格，均屬不貲且物稀價昂，而販賣毒品
    係違法行為，非可公然為之，亦無公定之價格，不論任何包
    裝，均可任意分裝增減分量，每次買賣價量，亦可能隨時依
    雙方間之關係深淺、資力、需求量及對行情之認知、來源是
    否充裕、查緝是否嚴緊，購買者被查獲時供述購買對象之可
    能性風險之評估等，因而異其標準，並隨時機動調整，非可
    一概而論，是販賣之利得除經坦承犯行或價量俱臻明確外，
    委難查得實情，販賣之人從價差或量差中牟利方式雖異，其
    意圖營利之非法販賣行為則一，足徵被告販賣第一級毒品海
    洛因、第二級毒品甲基安非他命，主觀上均有牟利意圖堪以
    認定。至於上開被告辯護意旨所陳「被告甲○○享有退休半
    俸，且另營商業等收入，無庸依賴販毒收入維持施用毒品之
    開銷。被告至96年9 月底存款106 萬餘元，存少、領多將近
    3 個月，百萬餘元存款花用殆盡，而被告如有兼營販毒，又
    豈有如此快速耗費積蓄之情」等語，與被告是否確無從事上
    開販賣第一級毒品海洛因、第二級毒品甲基安非他命牟利之
    犯罪事實，並無經驗法則之必然關聯性，無從採為對被告有
    利之認定，附此敘明。
(三)、綜上所述，被告甲○○所辯上情，均屬卸責之詞，並無可採
    。被告甲○○上開販賣第一、二級毒品等犯行，均堪認定。
三、論罪部分：
(一)、按槍砲彈藥刀械管制條例對「持有」與「寄藏」係分別之處
    罰規定，則單純之「持有」，固不包括「寄藏」，但「寄藏
    」之受人委託代為保管，其保管本身所為之「持有」，既係
    「寄藏」之當然結果，法律上自宜僅就「寄藏」行為為包括
    之評價，不應另就持有予以論罪（最高法院74年度台上字第
    3400號判例意旨參照）。本件被告甲○○上開寄藏槍彈所為
    ，係犯槍砲彈藥刀械管制條例第8 條第4 項之非法寄藏可發
    射子彈具殺傷力之槍枝罪，及同條例第12條第4 項非法寄藏
    子彈罪。又被告以一行為同時寄藏具殺傷力之改造手槍1 枝
    及制式子彈10顆，為一行為觸犯構成要件不相同之罪名，為
    想像競合犯，應從一重依非法寄藏可發射子彈具殺傷力之槍
    枝罪論處。
(二)、按海洛因、甲基安非他命各係毒品危害防制條例第2 條第2
    項第1 、2 款所定之第一、二級毒品，未經許可不得販賣、
    持有，本件被告甲○○如附表三所為，係各犯毒品危害防制
    條例第4 條第1 項、第2 項之販賣第一級毒品罪、第二級毒
    品罪。其各持有第一、二級毒品進而販賣，則持有第一、二
    級毒品之低度行為，應均為販賣之高度行為所吸收，不另論
    罪。
(三)、被告甲○○上開非法寄藏可發射子彈具殺傷力之槍枝罪、販
    賣第一級毒品罪、第二級毒品罪之三罪間，犯意各別、行為
    互殊，應予分論併罰。
(四)、按槍砲彈藥刀械管制條例第18條第1 項固規定：「本條例之
    罪自首，並報繳其持有之全部槍砲、彈藥、刀械者，減輕或
    免除其刑；其已移轉持有而據實供述全部槍砲、彈藥、刀械
    之來源或去向，因而查獲者，亦同。」然觀其法意自應以行
    為人符合自首為前提；又刑法第62條所謂發覺，固非以有偵
    查犯罪權之機關或人員確知其人犯罪無誤為必要，而於對其
    發生嫌疑時，即得謂為已發覺；但此項對犯人之嫌疑，仍須
    有確切之根據得為合理之可疑者，始足當之，若單純主觀上
    之懷疑，要不得謂已發生嫌疑（最高法院72年台上字第64 1
    號判例要旨可參）。本件警方執行搜索所執之臺灣臺南地方
    法院96年度南院刑搜字第5275號搜索票，其上案由欄載明「
    毒品危害防制條例及『槍砲彈藥刀械管制條例』案件」（見
    海巡卷第32頁），又證人郭明岳（行政院海巡署南部地區巡
    防局澎湖機動查緝隊承辦員警）於本院審理時具結證述「本
    件依據卷附偵查報告，加上執行通訊監察監聽之線索，當初
    對被告及其住處，聲請搜索之目的就是毒品、槍械有關之不
    法事證。在搜索地點電梯口發現被告時，看見他隨身攜帶一
    個大背包，怕其身上是否真有攜帶槍械，就直接問他包包內
    有何物。就正常程序來講，如果被告當時不承認包包內有何
    物，警方仍會執行搜索包包」等語（見本院卷第84頁反面-8
    5 頁反面），並有行政院海巡署南部地區巡防局澎湖機動查
    緝隊聲請本件搜索票之申請書所附之被告涉嫌非法改造槍械
    販賣圖利案偵察報告在卷可佐（見偵一卷第32-37 頁），而
    該偵察報告中所提及被告前於96年5 月間，即因另涉槍械案
    件遭警查獲改造手槍1 支、手槍半成品1 支、子彈17顆一節
    ，亦有臺灣高雄地方法院檢察署97年度偵字第3669號不起訴
    處分書足參（見本院卷第115-117 頁），雖該案偵查後以不
    起訴結案，但仍係以該案扣案槍彈，經鑑定結果不具殺傷力
    為由，足證本件執行搜索員警，於聲請搜索票前及於執行搜
    索當時，均就被告涉犯本件槍彈案，已有確切之根據而生有
    合理之可疑，則被告雖於知悉員警執行搜索當時，應員警之
    詢問而供認其寄藏槍彈犯行，然依據上開說明，被告所為本
    件寄藏槍彈犯行，難認合於自首之情，是被告甲○○及其辯
    護意旨所陳「被告甲○○於警方執行搜索而尚未搜出上揭槍
    彈之前，主動報繳上揭槍彈，應有砲彈藥刀械管制條例第18
    條第1 項之適用」云云，並不足採。
(五)、被告甲○○及其辯護意旨復陳「被告甲○○應適用槍砲彈藥
    刀械管制條例第18條第4 項規定減輕或免除其刑」云云，然
    按槍砲彈藥刀械管制條例第18條第4 項係規定自白之情形，
    必須於偵查或審判中自白，並供述全部槍械、彈藥之來源及
    去向，因而查獲或因而防止重大危害治安事件之發生者，始
    能減免其刑，第4 項既謂「並」供述全部槍砲、彈藥、刀械
    之來源「及」「去向」，自係指已將槍械、彈藥移轉與他人
    持有之情形而言，不包括仍為自己持有之情形在內，此觀同
    條第1 項後段係指已移轉他人持有之情形始有「去向」可明
    （最高法院90年度台上字第3561號、93年度台上字第4223號
    判決要旨參照）。本件被告甲○○所寄藏持有之上開槍彈，
    係於警方對其人身執行搜索時而查扣（如上所述），並無因
    被告自白而就該槍彈之去向有何查獲之情形，依據上開說明
    ，被告甲○○及其辯護意旨此部分減免其刑之主張，亦不足
    採。
(六)、查被告甲○○所為販賣第一級毒品行為，固無足取，然販賣
    第一級毒品法定本刑為「死刑、無期徒刑」，然其販入之第
    一級毒品海洛因數量非鉅，如附表三所示之交易所得非豐，
    顯非從事販毒之大中型毒梟可比，是其所犯販賣第一級毒品
    罪之法定本刑為死刑或無期徒刑，與其所犯本件之犯罪情節
    相較，實有情輕法重之情，經本院審酌上情，認被告就本件
    販賣第一級毒品之犯罪情狀顯可憫恕，在客觀上顯然足以引
    起一般同情，認為縱使宣告此罪法定最低度之無期徒刑猶嫌
    過重，爰依刑法第59條規定，就此罪酌減輕其刑。
四、原判決關於被告甲○○非法寄藏可發射子彈具殺傷力之槍枝
    、販賣第一級毒品、販賣第二級毒品等部分，據以論處被告
    罪刑，固非無見；惟查：
(一)、被告寄藏扣案槍彈之時、地，自96年9 月間，已將扣案槍、
    彈攜往台南縣永康市○○路256 巷11-29 號D 棟9 樓住處藏
    放之犯罪事實，原判決漏未認定，自有未恰。
(二)、被告所犯販賣第一、二級毒品之犯行，尚乏證據足認係與被
    乙○○共犯（如後所述），原判決事實欄二部分，卻仍記載
    「甲○○、乙○○明知…，其等猶基於販賣第一、二級毒品
    之犯意聯絡，…」等語，亦有未合。
(三)、被告所犯係販賣第一、二級毒品之罪，則其本於意圖營利之
    販賣犯意之構成要件事實，及如何認定具有營利犯意之理由
    ，均應予以詳載，然原判決就此部分漏未敘明，即有不當。
五、被告甲○○上訴仍執前詞，否認有販賣第一、二級毒品犯罪
    ，及爭執所犯寄藏槍彈部分合於自首云云，指摘原判決關於
    此部分不當，雖無理由，惟原判決關於被告非法寄藏可發射
    子彈具殺傷力之槍枝、販賣第一級毒品、販賣第二級毒品等
    部分，既有上述可議，自應由本院將原判決關於此部分，均
    撤銷改判。審酌被告甲○○未經許可，擅自非法寄藏具殺傷
    力之扣案槍、彈，對於他人生命、身體以及社會治安造成潛
    在之危險與不安，又明知第一、二級毒品危害人體健康甚鉅
    ，對於社會危害甚鉅，其竟販賣上開毒品各一次供他人施用
    ，危害他人及社會，惡性非輕，實有可議，惟其寄藏扣案槍
    、彈後並未用以犯案，且犯後坦承寄藏槍枝犯行，及其曾於
    偵查中自承販賣上開毒品而嗣後即翻供等一切情狀，各量處
    如主文所示之刑，並依法定其應執行之刑如主文所示，並就
    所處罰金刑部分，考量其職業、經濟能力及犯罪情狀，諭知
    如易服勞役，以新台幣1 仟元折算1 日之折算標準。又查：
(一)、扣案如附表五編號1 、2 所示之具殺傷力之仿BERETTA 廠
    92FS型半自動手槍之改造手槍1 支（槍枝管制編號：000000
    0000號，含彈匣2 個）、具殺傷力之口徑約9mm 制式子彈7
    顆，均為違禁物，依刑法第38條第1 項第1 款規定宣告沒收
    。又扣案如附表五編號3 、4 所示之槍管拭布1 包、通槍條
    1 組等物，係被告甲○○所有供犯罪所用之物（見海巡卷第
    7 頁，原審卷(一)第56頁），均應依刑法第38條第1 項第2 款
    規定宣告沒收；至於本件經鑑驗射擊之改造子彈3 顆，已不
    具殺傷力，非屬違禁物，不予宣告沒收。
(二)、扣案如附表一所示之第一級毒品海洛因5 包，如附表二所示
    之甲基安非他命12包，各係毒品危害防制條例第2 條第2 項
    第1 、2 款規定之第一級、第二級毒品，而包裝上開毒品之
    包裝袋，顯分別沾有海洛因或甲基安非他命之殘渣，客觀上
    已難以分析剝離，亦無析離實益，當應整體視為毒品，不問
    屬於犯人與否，均應依毒品危害防制條例第18條第1 項前段
    規定宣告沒收銷燬，至於鑑驗耗損之海洛因、甲基安非他命
    ，既已滅失，自無庸宣告沒收銷燬。另扣案如附表六所示之
    電子磅秤1 個、分裝杓2 支、夾鍊袋3 包、葡萄糖粉1 包，
    均為被告甲○○所有，客觀上係屬供被告用於分裝上開毒品
    販賣之用，應依毒品危害防制條例第19條第1 項規定宣告沒
    收；另被告甲○○販賣海洛因、甲基安非他命各1 次，如附
    表三所示之交易金額即販賣所得各1 千元，雖均未扣案，仍
    應依毒品危害防制條例第19條第1 項規定予以宣告沒收，如
    全部或一部不能沒收時，以其財產抵償之。至於本件扣案之
    行動電話6 支（其中5 支含SIM 卡）、吸食器1 組及現金61
    萬7 千元，雖為被告甲○○所有，但無其他積極證據足認與
    被告所犯上開犯罪有關，均不予宣告沒收。
、上訴駁回（被告甲○○、乙○○無罪部分）：
一、按犯罪事實應依證據認定之，無證據不得認定犯罪事實；又
    不能證明被告犯罪者，應諭知無罪之判決，刑事訴訟法第15
    4 條第2 項、第301 條第1 項分別定有明文。申言之，犯罪
    事實之認定應憑證據，如未能發現相當證據，或證據不足以
    證明，自不能以推測或擬制之方法，作為裁判基礎（最高法
    院40年台上字第86號判例意旨參照）。次按事實之認定，應
    憑證據，如未能發現相當證據，或證據不足以證明，自不能
    以推測或擬制之方法，為裁判基礎；所謂證據，係指足以認
    定被告確有犯罪行為之積極證據而言，該項證據自須適合於
    被告犯罪事實之認定，始得採為斷罪資料。苟積極證據不足
    為不利於被告事實之認定時，即應為有利於被告之認定，更
    不必有何有利之證據；且認定犯罪事實所憑之證據，雖不以
    直接證據為限，間接證據亦包括在內，然而無論直接證據或
    間接證據，其為訴訟上之證明，須於通常一般人均不致有所
    懷疑，而得確信其為真實之程度者，始得據為有罪之認定，
    倘其證明尚未達到此一程度，而有合理之懷疑存在而無從使
    事實審法院得有罪之確信時，即應由法院為諭知被告無罪之
    判決（最高法院76年台上字第4986號、40年台上字第86號、
    30年上字第816 號、29年上字第3105號判例意旨參照）。再
    按施用毒品者所稱其向某人買受毒品之指證，不得作為有罪
    判決之唯一證據，仍須調查其他必要之證據，資以補強其指
    證之真實性，始為適法。又關於毒品施用者其所稱向某人購
    買毒品之供述，必須補強證據佐證，係指毒品購買者之供述
    縱使並無瑕疵，仍須補強證據佐證而言，以擔保其供述之真
    實性。該所謂補強證據，必須與該施用毒品者關於相關毒品
    交易之供述，具有相當程度之關連性，因該補強證據之佐證
    ，足使一般人對於施用毒品之供述無合理之懷疑存在，而得
    確信其為真實，始足當之（最高法院96年度台上字第351 號
    判決意旨參照）。
二、被告甲○○被訴其他轉讓第二級毒品部分：
(一)、公訴意旨另認：被告甲○○除經原審認定其有轉讓第二級毒
    品予丁○○2 次、丙○○1 次犯行（如附表四所示），另基
    於轉讓第二級毒品之犯意，於丙○○、丁○○前往被告位於
    臺南縣永康市○○路256 巷11之29號D 棟9 樓住處後，另有
    轉讓甲基安非他命予丙○○、丁○○多次，因認被告甲○○
    此部分另涉有轉讓第二級毒品罪嫌等語。
(二)、公訴人認被告甲○○涉犯此部分轉讓甲基安非他命犯行，係
    以被告甲○○於偵訊時之供述及證人即施用毒品者丙○○、
    丁○○各於警詢、偵訊之證詞為據，然：
 1、被告於偵查中固供陳「被查獲之安非他命是自己用及分給人
    家用」（見偵一卷第22頁），惟其除坦承於96年12月11日曾
    提供甲基安非他命毒品予丙○○、丁○○施用1 次外（見偵
    一卷第21-22 頁），並未具體陳述其有另於何時、地，轉讓
    何數量之甲基安非他命予丙○○、丁○○等情。
 2、公訴人起訴及上訴雖均舉證人丙○○、丁○○各於警詢、偵
    訊之證詞內容，但證人丙○○於警詢及偵查具結所證：其看
    見甲○○在客廳吸食甲基安非他命時，曾向甲○○要毒品，
    順手拿毒品施用，這十天內前後共吸食3 、4 次等語，雖有
    指證被告甲○○除有如附表四所示1 次外，另有2 、3 次之
    轉讓甲基安非他命犯行云云，然此部分僅屬證人丙○○之個
    人片面陳述，並無其他證據可資佐認，自難遽採為對被告甲○○不利之認定。又觀諸證人丁○○於警詢、偵查具結所證
    ：其到被告甲○○那邊的時候，被告甲○○在施用毒品時，
    其會過去將被告甲○○放在桌上的毒品拿起來施用云云，縱
    令屬實，亦僅能證明被告有與丁○○一起在場施用甲基安非
    他命之情，證人丁○○並未具體陳述被告甲○○係於何時、
    地，有何提供轉讓何數量之甲基安非他命之事實，無從僅依
    證人丁○○上開內容空泛不明確之證述，即認被告甲○○除
    如附表四所示2 次轉讓甲基安非他命予丁○○外，尚有其他
    轉讓甲基安非他命之犯行。
三、被告甲○○被訴其他販賣第一、二級毒品犯行，暨被告乙○○被訴與甲○○共犯如附表三所示犯行及被訴與甲○○共犯
    其他販賣第一、二級毒品犯行部分：
(一)、公訴意旨另認：被告甲○○除如附表三所示犯行外，仍自96
    年9 間至96年12月12日間，有犯其他販賣海洛因、甲基安非
    他命予戊○○、不詳之人多次；被告乙○○則於上揭時間，
    與甲○○共同販賣海洛因、甲基安非他命予戊○○、不詳之
    人多次，因認被告甲○○、乙○○此部分均另涉販賣第一級
    、第二級毒品等罪嫌等語。
(二)、公訴人起訴及上訴認被告甲○○、乙○○有上開被訴販賣第
    一、二級毒品罪嫌，係以被告甲○○、乙○○之供述、證人
    戊○○之證述及卷附之監聽譯文為據，然：
 1、被告甲○○之警詢、偵查供述，僅能證明其有如附表三所示
    犯行，被告甲○○並未具體陳述其有另於何時、地，販賣何
    種類、何數量之毒品予何人，自難據此為不利於被告甲○○
    、乙○○之認定。
 2、就卷附監聽譯文之內容而言（見偵一卷第40-68 頁，96年度
    偵字第35621 號「下稱偵二卷」第34-59 頁），不論該監聽
    譯文之通話者是否為被告甲○○或乙○○，僅就該監聽譯文
    之內容觀之，或尚未能證明被告甲○○、乙○○有何具體毒
    品交易事實，或似僅能認通話者間有相互間詢問販賣毒品事
    宜而尚未達到任何毒品交易有關交易毒品種類、時地、價格
    或數量之合意行為，均難據以證明被告甲○○、乙○○有何
    上開公訴意旨所指之販賣海洛因、甲基安非他命等情。至於
    公訴人上訴所舉「被告乙○○持用行動電話0000000000號之
    通訊監察譯文顯示，96年11月17日22時52分許，由行動電話
    0000000000號傳送訊息：「姐啊，我要找四個男友」，隨即
    於同一時間撥打0000000000電話告知阿醜要拿4 ，牙齒痛的
    ，而被告甲○○於96年10月15日21時3 分許，即向被告乙○○詢問阿建要的那個牙齒痛的等情？」，因乏其他與此通聯
    譯文有關之證人證詞可佐，則上述譯文內容自無從逕認即屬
    毒品交易之暗語，亦難佐為認定被告乙○○有與被告甲○○
    共同販賣第一、二級毒品之不利事證。
 3、證人戊○○雖於97年1 月26日偵查中具結證稱：其曾向甲○○、乙○○購買甲基安非他命，且因曾向甲○○、乙○○借
    錢，而幫甲○○、乙○○送毒品給其他購毒者，或幫忙甲○○、乙○○向購毒者收錢云云（見偵一卷第146 頁反面-147
    頁反面），然證人戊○○於97年1 月25日警詢時卻指稱：其
    施用甲基安非他命係取自綽號「阿華」之女子，其並不知道
    乙○○有無在販賣毒品等語（見原審一卷第206 、207 頁）
    ，而其於該日警詢嗣後卻又稱：其曾幫乙○○追討販毒的款
    ，其施用甲基安非他命都是乙○○未收費提供，其覺得乙○○係以販賣毒品為常業云云（見原審一卷第208 、209 頁）
    ，是證人戊○○上開不利於被告乙○○之證述，顯已前後不
    一，雖證人郭明岳（行政院海巡署南部地區巡防局澎湖機動
    查緝隊承辦員警）於本院審理時具結證述關於證人戊○○之
    警詢筆錄並無遭警威脅、利誘，亦無戊○○之友李英欗所稱
    ：戊○○有跟其表示『之所以在警詢會說有幫被告乙○○販
    賣毒品，是沒有辦法的，一定要這樣講，不然自己會變成販
    賣』」等情（見本院卷第85頁反面-86 頁正面），然證人戊○○於警詢所為關於被告乙○○之陳述已有上開前後不一之
    瑕疵可指，又觀之證人戊○○於警詢、偵查中所證關於被告
    甲○○、乙○○如何有販毒之證詞甚為空泛不明確，並未具
    體陳述被告甲○○、乙○○係於何時、地，交付何種類、何
    數量之毒品予何人，且就證人戊○○所稱其如何向被告甲○○、乙○○購買毒品部分，亦僅有其片面陳述，並無其餘證
    據可資補強佐認，依據上開說明，證人戊○○上開證詞，尚
    難遽採為不利於被告甲○○、乙○○之依據。
 4、被告甲○○於偵查中雖供「乙○○對於伊販買毒品一事知情
    」云云，然被告甲○○於偵查中亦供陳：乙○○反對其販賣
    毒品，而且並未幫忙販賣毒品等語（見偵一卷第22頁；原審
    勘驗此部分偵訊內容光碟，見原審一卷第298 頁），則被告
    甲○○所供上情，亦不足認定被告乙○○即有與被告甲○○
    就附表三所示犯行有犯意聯絡之情。此外，復查無其他證據
    可認被告乙○○有何與被告甲○○基於販賣第一、二級毒品
    之犯意聯絡之事實，自不得逕認被告乙○○就附表三所示犯
    行，與被告甲○○有何共同販賣之情事。
四、綜上所述，被告甲○○被訴其他轉讓第二級毒品部分，及被
    告甲○○被訴其他販賣第一、二級毒品犯行，暨被告乙○○
    被訴與甲○○共犯如附表三所示犯行及被訴與甲○○共犯其
    他販賣第一、二級毒品犯行部分，均屬不能證明被告甲○○
    、乙○○有此部分被訴犯罪。原判決關於此部分，因而以不
    能證明被告甲○○、乙○○有此部分犯罪，而為被告甲○○
    、乙○○無罪之諭知，核無違誤。公訴人仍執起訴所據等情
    ，提起上訴指摘原判決此部分不當，為無理由，上訴應予駁
    回。至於被告辯護意旨於本院雖聲請調查「檢察官上訴是否
    逾期；調閱臺灣臺南地方法院97年度聲搜字第5628號卷；函
    查0000000000、0000000000、0000000000行動電話之申請登
    記人、使用人，並傳訊之；傳訊證人戊○○、李英欗、丙○○」，欲以證明公訴人上訴無理由等語（見本院卷第68-69
    、75-77 頁），然此部分待證事實業已明確，依刑事訴訟法
    第163 條之2 第2 項第3 款規定，本院認為此調查已無必要
    ，附此敘明。
肆、原判決關於被告甲○○所犯如附表四所示轉讓甲基安非他命
    之禁藥2 罪部分，業據原審判處被告各有期徒刑8 月，經被
    告上訴後，於98年4 月27日之本院準備程序中具狀撤回此2
    罪部分之上訴，此有本院準備程序筆錄、撤回上訴申請書在
    卷可證（見本院卷第54、62頁），則被告所犯此部分之轉讓
    禁藥2 罪，均已判決確定，附此敘明。
據上論斷，應依刑事訴訟法第368 條、第369 條第1 項前段、第
364 條、第299 條第1 項前段，槍砲彈藥刀械管制條例第8 條第
4 項、第12條第4 項、毒品危害防制條例第4 條第1 項、第2 項
、第18條第1 項、第19條第1 項，刑法第11條、第59條、第55條
、第42條第3項 前段、第38條第1 項第1 、2 款、第51條第5 款
，判決如主文。
本案經檢察官許月雲到庭執行職務。
中    華    民    國     98    年    5    月    26    日
                刑事第一庭  審判長法  官  郭雅美
                                  法  官  徐美麗
                                  法  官  張意聰
以上正本證明與原本無異。
如不服本判決應於收受本判決後10日內向本院提出上訴書狀，其
未敘述上訴理由者，並得於提起上訴後10日內向本院補提理由書
狀（均須按他造當事人之人數附繕本）「切勿逕送上級法院」。
中    華    民    國     98    年    5    月    26    日
                                  書記官  陳金
附錄本判決論罪科刑法條：
槍砲彈藥刀械管制條例第8條第4項
未經許可，持有、寄藏或意圖販賣而陳列第 1 項所列槍枝者，處
3 年以上10年以下有期徒刑，併科新臺幣700 萬元以下罰金。
槍砲彈藥刀械管制條例第12條第4項
未經許可，持有、寄藏或意圖販賣而陳列子彈者，處5 年以下有
期徒刑，併科新台幣300 萬元以下罰金。
毒品危害防制條例第4條第1、2項
製造、運輸、販賣第一級毒品者，處死刑或無期徒刑；處無期徒
刑者，得併科新臺幣1 千萬元以下罰金。
製造、運輸、販賣第二級毒品者，處無期徒刑或7 年以上有期徒
刑，得併科新臺幣7 百萬元以下罰金。
附表一：
┌──┬──────┬───┬──┬──────────────┐
│編號│    名稱    │數  量│單位│     備註                   │
├──┼──────┼───┼──┼──────────────┤
│1   │海洛因      │伍    │包  │檢驗前合計淨重肆拾捌點捌貳公│
│    │            │      │    │克 (空包裝袋陸點柒零公克)， │
│    │            │      │    │純度74.02%，純質淨重36.14公 │
│    │            │      │    │克。                        │
└──┴──────┴───┴──┴──────────────┘
附表二：
┌──┬───────┬──┬──┬───────────────┐
│編號│    名稱      │數量│單位│     備註                     │
├──┼───────┼──┼──┼───────────────┤
│1   │甲基安非他命  │壹  │包  │檢驗前淨重參拾柒點貳零柒公克，│
│    │              │    │    │檢驗後淨重參拾柒點貳零伍公克。│
├──┼───────┼──┼──┼───────────────┤
│2   │甲基安非他命  │壹  │包  │檢驗前淨重參拾柒點零肆陸公克，│
│    │              │    │    │檢驗後淨重參拾柒點零肆參公克。│
├──┼───────┼──┼──┼───────────────┤
│3   │甲基安非他命  │壹  │包  │檢驗前淨重參拾柒點零玖參公克，│
│    │              │    │    │檢驗後淨重參拾柒點零玖壹公克。│
├──┼───────┼──┼──┼───────────────┤
│4   │甲基安非他命  │壹  │包  │檢驗前淨重肆點捌貳肆公克，檢驗│
│    │              │    │    │後淨重肆點捌貳貳公克。        │
├──┼───────┼──┼──┼───────────────┤
│5   │甲基安非他命  │壹  │包  │檢驗前淨重柒點伍柒柒公克，檢驗│
│    │              │    │    │後淨重柒點伍柒伍公克。        │
├──┼───────┼──┼──┼───────────────┤
│6   │甲基安非他命  │壹  │包  │檢驗前淨重零點參伍肆公克，檢驗│
│    │              │    │    │後淨重零點參伍貳公克。        │
├──┼───────┼──┼──┼───────────────┤
│7   │甲基安非他命  │壹  │包  │檢驗前淨重零點肆參陸公克，檢驗│
│    │              │    │    │後淨重零點肆參肆公克。        │
├──┼───────┼──┼──┼───────────────┤
│8   │甲基安非他命  │壹  │包  │檢驗前淨重貳點捌陸壹公克，檢  │
│    │              │    │    │驗後淨重貳點捌伍玖公克。      │
├──┼───────┼──┼──┼───────────────┤
│9   │甲基安非他命  │壹  │包  │檢驗前淨重參點肆陸伍公克，檢  │
│    │              │    │    │驗後淨重參點肆陸參公克        │
├──┼───────┼──┼──┼───────────────┤
│10  │甲基安非他命  │壹  │包  │檢驗前淨重捌點貳伍肆公克，檢  │
│    │              │    │    │驗後淨重捌點貳伍貳公克        │
├──┼───────┼──┼──┼───────────────┤
│11  │甲基安非他命  │壹  │包  │檢驗前淨重零點壹捌玖公克，檢  │
│    │              │    │    │驗後淨重零點壹捌柒公克        │
├──┼───────┼──┼──┼───────────────┤
│12  │甲基安非他命  │壹  │包  │檢驗前淨重壹點柒貳陸公克，檢  │
│    │              │    │    │驗後淨重壹點柒貳肆公克        │
└──┴───────┴──┴──┴───────────────┘
附表三：
┌─┬────┬────────┬───────┬───────┬────────┐
│編│販賣對象│ 交易毒品之種類 │交易時間、次數│交  易  地  點│交易數量及金額  │
│號│        │                │              │              │                │
├─┼────┼────────┼───────┼───────┼────────┤
│１│綽號「阿│第一級毒品海洛因│96年7 月後至96│臺南縣市某地  │數量：約4分之1兩│
│  │醜」之人│                │年12月12日間之│              │金額：1,000元   │
│  │        │                │某時（1次）   │              │                │
├─┼────┼────────┼───────┼───────┼────────┤
│２│綽號「PL│第二級毒品甲基安│96年12月初至96│臺南市某地    │數量：約值1,000 │
│  │US」之女│非他命          │年12月12日間之│              │      元之數量。│
│  │子      │                │某時（1次）   │              │金額：1,000元   │
└─┴────┴────────┴───────┴───────┴────────┘
附表四：
┌─┬────┬────────┬───────┬───────┐
│編│轉讓對象│轉讓時間（次數）│轉  讓  地  點│轉  讓  數  量│
│號│        │                │              │              │
├─┼────┼────────┼───────┼───────┤
│１│丁○○  │96年12月12日前│臺南市永康市│不詳        │
│  │        │  5 日至96年12月│  中正路256 巷│同上        │
│  │        │  12日前4 日間某│  11之29號D 棟│              │
│  │        │  時            │  9樓         │              │
│  │        │96年12月11日中│同上        │              │
│  │        │  午某時        │              │              │
├─┼────┼────────┼───────┼───────┤
│２│丙○○  │96年12月11日中│臺南市永康市│不詳        │
│  │        │  午某時        │  中正路256 巷│              │
│  │        │                │  11之29號D 棟│              │
│  │        │                │  9樓         │              │
└─┴────┴────────┴───────┴───────┘
附表五：
┌──┬─────────────────────┬──┐
│編號│    名稱                                  │數量│
├──┼─────────────────────┼──┤
│1   │仿BERETTA 廠92FS型半自動手槍之改造手槍    │壹支│
│    │（含彈匣貳個，槍枝管制編號：0000000000號）│    │
├──┼─────────────────────┼──┤
│2   │制式子彈（扣押拾顆，鑑定試射顆）        │柒顆│
├──┼─────────────────────┼──┤
│3   │槍管拭布                                  │壹包│
├──┼─────────────────────┼──┤
│4   │通槍條                                    │壹組│
└──┴─────────────────────┴──┘
附表六：
┌──┬─────────────────────┬──┐
│編號│    名稱                                  │數量│
├──┼─────────────────────┼──┤
│1   │電子磅秤                                  │壹個│
├──┼─────────────────────┼──┤
│2   │分裝杓                                    │貳支│
├──┼─────────────────────┼──┤
│3   │夾鍊袋                                    │包│
├──┼─────────────────────┼──┤
│4   │葡萄糖粉                                  │壹包│
└──┴─────────────────────┴──┘


司法院資訊處製作；財團法人民間司法改革基金會備份。
